【裁判字號】    90,易,631
【裁判日期】    901225
【裁判案由】    贓物
【裁判全文】
臺灣雲林地方法院刑事判決                            九十年度易字第六三一號
    公  訴  人  臺灣雲林地方法院檢察署檢察官
    被      告  丙○○
右列被告因贓物案件，經檢察官提起公訴（九十年度偵字第九三五號），本院判決如
左：
    主  文
丙○○收受贓物，處拘役參拾日，如易科罰金，以佰元折算壹日。
    事  實
一、丙○○於八十九年一月間某日，在雲林縣境內某不詳地點，明知甲○○（所涉贓
    物罪嫌由本院通緝中）自張心慈（所涉竊盜罪嫌另案由台灣雲林地方法院檢察署
    通緝中）處收受而持有之原車牌號碼ＤＪＮ－一五０號、引擎號碼ＧＲ一Ｂ0－
    000000號輕型機車（為乙○○所有，於八十七年四月二十六日十四時許，
    在雲林縣斗六市○○里○○路二三三號前失竊）無車牌且無車籍來源證件係來路
    不明之贓車，竟仍予以收受騎用。嗣於九十年二月二十六日二十二時三十分許，
    行經雲林縣斗六市○○路美客萊超商前為警查獲。
二、案經雲林縣警察局報請臺灣雲林地方法院檢察署檢察官偵查起訴。
    理  由
一、訊之被告丙○○對於右揭時地有收受騎用上開機車之事實坦白承認，惟矢口否認
    有何收受贓物之犯行，辯稱：是甲○○說該車是他報廢的車子，所以給伊騎，伊
    不知道該機車是贓車，如果伊知道是贓車，就不會又花新台幣（下同）一、二千
    元去修理該車，也不會在警察臨檢時不逃跑，反而幫忙將引擎號碼擦乾淨，以方
    便查驗云云。經查，上開機車係於八十七年四月二十六日十四時許，在雲林縣斗
    六市○○里○○路二三三號前失竊等情，業經被害人乙○○於警訊中指述明確，
    並有贓物認領保管收據、車輛竊盜、車牌失竊資料個別查詢報表－查詢車輛認可
    資料各一紙附卷可稽，顯然該機車為他人失竊之贓物無訛。次查，被告於審理中
    自承伊自八十九年一月間開始騎乘上開機車，當時已經看到機車並沒有車牌，而
    且也沒有向甲○○索取行車執照，伊知道一般汽、機車均有行車執照等語。據上
    ，被告開始收受騎乘上開機車起至被查獲日止，其間約一年餘，被告既明知上開
    機車並無車牌，則於騎乘時更應索取行車執照以便隨時供警臨檢查驗以證明該機
    車確非贓車，然其不為此舉，卻收受騎用上開機車一年餘，如謂其確不知上開機
    車為來路不明之贓車，如何能令人置信。雖被告另以甲○○說該車是他報廢的車
    子等語置辯，惟同案另被告甲○○於偵查中稱：我向丙○○說我有朋友車子已報
    廢，可以給他騎等語（見九十年四月十八日偵訊筆錄），二人所言已有出入，且
    該車僅係外表灰塵，無懸掛車牌，餘皆完好仍可使用等情，有照片四幀附卷可考
    ，而被告收受該車時，該車並無懸掛車牌，且被告未查看該車係何人所報廢及因
    何報廢等之報廢資料，亦據被告於偵審中坦承在卷，參以該機車既無懸掛車牌而
    車況尚可使用等情，報廢已非常情，又報廢之車輛仍交由他人使用亦與常情不合
    。再者，上開機車為八十三年間出廠，至八十九年初約有六年車齡，因零件耗損
    而花費一、二千元修理，以維持其正常之功能，乃事理之常情，又遇警臨檢時，
    人民本有依其指示而為必要之配合措施之義務，並將引擎號碼擦乾淨以利警查驗
    ，如有逃避將受有遭警追緝之不利，而難逃法網，此亦為人所熟知，此與前開花
    費修理均不因其知否為贓車而有異，是尚難資為被告有利之認定。綜上可知，被
    告於騎乘上開機車即已明知為贓車無誤，其上開所辯，要屬事後卸責之詞，不足
    採信。本件事證明確，被告犯行洵堪認定。
二、核被告所為，係犯刑法第三百四十九條第一項之收受贓物罪。爰審酌被告為有代
    步工具而犯此罪之犯罪動機、手段、該機車僅約值二千元（業據被害人於警訊時
    陳述在卷），所生危害尚屬輕微及犯罪後之態度等一切情狀，量處如主文所示之
    刑，並諭知易科罰金之折算標準。又按刑法第四十一條易科罰金之規定，已於九
    十年一月十日修正公布，同年月十二日生效，依刑法第二條第一項前段規定，應
    適用修正後之刑法第四十一條第一項前段，諭知易科罰金之折算標準，併此敘明
    。
據上論斷，應依刑事訴訟法第二百九十九條第一項前段，刑法第二條第一項前段、第
三百四十九條第一項、修正後刑法第四十一條第一項前段，罰金罰緩提高標準條例第
一條前段、第二條，判決如主文。
本案經檢察官施添寶到庭執行職務
中      華      民      國      九十      年      十二    月  二十五    日
                                        臺灣雲林地方法院刑事第二庭
                                            法  官  潘  雅  惠
右正本證明與原本無異。
如不服本判決，應於判決送達後十日內，向本院提出上訴狀。（須附繕本）
                                            書記官  曾  玲  玲
中      華      民      國      九十      年      十二    月  二十五    日
中華民國刑法第三百四十九條
收受贓物者，處三年以下有期徒刑、拘役或五百元以下罰金。
搬運、寄藏、故買贓物或為擔保者，處五年以下有期徒刑、拘役或科或併
科一千元以下罰金。
因贓物變得之財物，以贓物論。


司法院資訊處製作；財團法人民間司法改革基金會備份。
